臺灣臺北地方法院刑事判決　　　　　　　　　　　　　九十一年度易字第七七八號
　　公　訴　人　臺灣臺北地方法院檢察署檢察官
　　被　　　告　甲○○
右列被告因竊盜案件，經檢察官聲請簡易判決處刑（九十一年偵字第四四四四號），
本院認為不宜以簡易判決處刑，改依通常程序判決如左：
    主  文
甲○○無罪。
    理  由
一、公訴意旨略以：被告甲○○基於概括犯意，連續意圖為自己不法所有，先後數次
    ，各於九十一年二月九日凌晨某時、二月十一日凌晨某時、二月十五日凌晨某時
    ，前往臺北市○○路○段二四二巷三五號，藉故找尋其舊識即告訴人丙○○，趁
    告訴人不注意之際，分別竊取告訴人所有現金新臺幣（下同）五百元、二千二百
    元、三千元，嗣告訴人發覺後，報警究辦，因認被告涉犯刑法第三百二十條第一
    項竊盜犯行等語。
二、按犯罪事實應依證據認定之，無證據不得推定其犯罪事實。又不能證明被告犯罪
    者，應諭知無罪之判決，刑事訴訟法第一百五十四條、第三百零一條第一項分別
    定有明文。
三、本件公訴人認被告涉犯連續竊盜罪嫌，無非以：（一）右開犯罪事實業經告訴人
    指述綦詳；（二）並與證人乙○○於警訊、偵查中所證述內容相符等語，為其論
    據。惟訊據被告堅詞否認有何竊盜犯行，辯稱：伊係為其母親即證人丁○○前往
    向告訴人收取債款，並未竊盜等語。
四、經查：（一）證人乙○○於審判期日經檢察官詰問時，答稱九十一年二月九日凌
    晨甲○○動陳小姐皮夾，我送李先生下樓，陳小姐剛起來發覺他皮夾裡面的錢不
    見了，九十一年二月十五日凌晨還是一樣，李先生有過來，他有動陳小姐皮夾，
    後來陳小姐說他皮夾錢不見了，數字我不清楚等語，有本院審判筆錄可參，足認
    檢察官所舉之證人乙○○並未親眼目睹被告行竊，而係於送被告出門後，方才聽
    聞告訴人表示失竊金錢之事，惟告訴人所稱失竊金錢之事既無賊贓或錄影帶、目
    擊證人等證據可憑，而證人乙○○所供情節，無非轉陳告訴人之指訴內容，其供
    述當然相符，不能採為告訴意旨之佐證或遽而作為對被告不利之認定；（二）而
    告訴人否認積欠證人丁○○債款，並於審判期日經檢察官詢問時，答稱簽下租約
    至少是四、五年前的事，契約書是為了保護甲○○，我沒有付過房租，我搬到他
    家住與甲○○住一個房間，簽約是因甲○○當初有賣安非他命，我阻止他不要，
    我那時是他女朋友，我害怕他出事，我有前科他沒有，所以我才與他爸爸簽合約
    ，如果發生事情房間裡面的東西說是我的不是他的，所以我才簽合約云云，惟此
    種情節不僅與常理不侔，況且被告早於七十七年、八十二年、八十三年，已有刑
    案紀錄，有被告之臺灣高等法院被告全國前案紀錄可查，告訴人指稱其假租約可
    以保護沒有前科之被告云云，亦與事實不符；（三）至於被告另辯稱案發時係為
    其母親即證人丁○○前往向告訴人收取債款等語，雖被告所舉證人丁○○經本院
    於審判期日傳喚到庭結稱，丙○○他原來欠我錢，後來他又時常打電話向我借錢
    ，我叫甲○○出面跟他說他前債未清，叫他不要再打電話騷擾我云云，惟證人丁○○既不願遭到告訴人「騷擾」，卻遣被告先後三次於九十一年二月九日凌晨某
    時、二月十一日凌晨某時、二月十五日凌晨某時，前往告訴人住處，此種供證已
    屬不合常情，且其內容與被告所辯稱係依母命，前往收債云云，完全不符，即屬
    無可採信，惟被告就此部分事實雖無法提出合理解釋，仍不能以被告所立之反證
    不成立，即遽入被告於罪。綜前所述，本件公訴人所舉之證據不能排除被告並未
    犯罪之合理懷疑，自應為無罪之諭知，以免冤抑。
據上論斷，應依刑事訴訟法第四百五十二條、第三百零一條第一項，判決如主文。
本案經檢察官蔡宏展到庭執行職務
中      華      民      國    九十一    年     十一     月    二十八    日
                                      臺灣臺北地方法院刑事第六庭
                                          法  官  黃程暉
右正本證明與原本無異。
如不服本判決，應於判決送達後十日內，向本院提出上訴狀。
                                          書記官  張華瓊
中      華      民      國    九十一    年     十一     月    二十九    日
